【裁判字號】    89,易,2588
【裁判日期】    891122
【裁判案由】    竊盜
【裁判全文】
臺灣臺南地方法院刑事判決
    公  訴  人  臺灣台南地方法院檢察署檢察官
    被      告  甲○○
右列被告因竊盜案件，經檢察官提起公訴（八十九年度偵字第一０七七六號），本院
判決如左：
    主  文
甲○○竊盜，處有期徒刑肆月。
扣案之鑰匙壹把沒收。
    事  實
一、甲○○曾有竊盜前科（未構成累犯），猶不知悔改，復意圖為自己不法之所有，
    於民國八十九年九月十八日凌晨二時三十分許，在台南市○○路○段統聯客運對
    面，持自備之鑰匙，竊取鄭正忠所有交乙○○使用之ＹＶＳ─二五六號輕機車，
    得手後供己騎用。嗣於同日九時二十分許，甲○○騎乘上開機車，在台南市○○
    路與長榮路口為警查獲，並扣得甲○○所有供犯罪所用之機車鑰匙一把。
二、案經台南市警察局移送台灣台南地方法院檢察署檢察官偵查起訴。
    理  由
一、訊據被告甲○○固坦承以自備鑰匙開啟前開機車騎用，惟矢口否認有竊盜犯行，
    辯稱：伊當天由台北下來，因機車拋錨，又見前開機車破舊，以為沒有人的，才
    騎回去，打算早上再騎回來云云。經查，前開機車係被害人乙○○於八十九年九
    月十七日晚上十時許停放於台南市○○路統聯客運對面，嗣經警查獲被告騎乘前
    開機車而領回之事實，業據被害人於警訊時指述明確，並有贓物認領保管單及「
    車籍作業系統－查詢認可資料」各一紙在卷可稽。被告雖辯稱伊以為前開機車破
    舊，係沒有人的云云，然前開機車既係被害人於前一日始停放於失竊地點，則該
    機車應無長久無人使用之跡象，況被告以自備之鑰匙即可啟動，則該機車更無因
    機械損壞遭人棄置之理，是被告所辯顯係事後圖卸刑責之詞，不足採信。
二、核被告所為，係犯刑法第三百二十條第一項竊盜罪。爰審酌被告有竊盜前科（未
    構成累犯），犯罪後猶狡飾否認，未見悔意等一切情狀，量處如主文所示之刑，
    以資懲儆。
三、扣案之鑰匙一把係被告所有供犯罪所用之物，爰依刑法第三十八條第一項第二款
    宣告沒收。
據上論斷，應依刑事訴訟法第二百九十九條第一項前段，刑法第三百二十條第一項、
第三十八條第一項第二款，罰金罰鍰提高標準條例第一條前段，判決如主文。
本案經檢察官柯怡伶到庭執行職務。
中    華    民    國    八十九    年      十一      月      二十二      日
                              臺灣臺南地方法院刑事第三庭
                                  法  官  林  育  幟
右正本證明與原本無異。
如不服本判決，應於判決送達後十日內，向本院提出上訴狀（須附繕本）。
                                  書記官  汪  姿  秀
中    華    民    國    八十九    年      十一      月      二十七      日
附錄本案論罪科刑法條全文：
刑法第三百二十條第一項：
意圖為自己或第三人不法之所有，而竊取他人之動產者，為竊盜罪，處五年以下有期
徒刑、拘役或五百元以下罰金。


司法院資訊處製作；財團法人民間司法改革基金會備份。
